【裁判字號】    95,裁,2600
【裁判日期】    951123
【裁判案由】    敬老福利生活津貼
【裁判全文】
最  高  行  政  法  院  裁  定
                                     95年度裁字第02600號
抗  告  人  甲○○
上列抗告人因與相對人內政部間敬老福利生活津貼事件，對於中
華民國95年3月24日臺北高等行政法院94年度簡再字第25號裁定
提起抗告，本院裁定如下︰
    主  文
抗告駁回。
抗告訴訟費用由抗告人負擔。
    理  由
一、按抗告法院認抗告為不合法或無理由者，應為駁回抗告之裁
    定。
二、本件原裁定以：抗告人因不服勞工保險局92年1月13日保受
    福字第09210001780號函對其民國91年1月至10月敬老福利生
    活津貼不予給付之處分，循序提起行政訴訟，經原審93年度
    簡字第781號判決駁回確定。抗告人以原確定判決有行政訴
    訟法第273條第1項第13款、第14款之再審事由，提起再審之
    訴，求為判決：1.撤銷原處分原訴願決定及廢棄原判決。2.
    內政部應將敬老福利生活津貼暫行條例第3條第1項規定修正
    。3.內政部應給付抗告人敬老福利生活津貼新臺幣（下同）
    63,000元（包含91年1月至10月之30,000元，及實際應付而
    未付之91年11月、12月份之津貼6,000元，92年1月至12月尚
    有21,000元未為給付，又94年11月及12月分之6,000元，合
    計為63,000元）。按原審93年度簡字第781號所審理者為抗
    告人所請求之91年1月至10月之敬老福利生活津貼30,000元
    ，故抗告人之聲明中請求逾91年1月至10月之敬老福利生活
    津貼30,000元部分，非原確定判決審理範圍，抗告人就此部
    分提起再審之訴，於法不合。次查，抗告人之主張僅就原處
    分違法空泛指摘，而該部分業經原確定判決審酌，是其僅泛
    言有何再審事由，而無具體情事，難謂已合法表明再審事由
    ，核與行政訴訟法第第277條第1項第4款規定不合，其提起
    再審之訴，即屬不合法，因將抗告人在原審再審之訴駁回，
    經核於法並無違背。
三、抗告意旨略謂：抗告人在原審再審狀已表明有敬老福利生活
    津貼暫行條例第7條規定及勞保局91年9月2日保受敬字第66
    不0259號函影本，該函載明「申復時請檢附內政部入出境管
    理局出具之88年迄今之出境紀錄」，自屬違法；又上開條例
    第3條第1項規定不合時宜，有應修正、得修正卻不為，即屬
    不當，上述理由有具體事實，並依法有據及證物，原裁定指
    未合法表明再審理由，顯然與上述具體情事不符。另原裁定
    駁回逾91年1月至10月之敬老福利生活津貼30,000元部分，
    雖非本件爭執重點，但事理案情要釐清，抗告人基於本津貼
    每月3,000元而生之金額為法定，抗告人之請求為合理而合
    實際，且再審係原審之延長，訴之擴張並非不可云云。
四、經核抗告人之上開理由，無非重複敘述其在原審再審狀之理
    由，主張其已依規定表明再審理由，並未指明原裁定究有如
    何不適用法規或適用不當，或有違背司法院解釋或本院判例
    之具體情事。又提起再審之訴，應依行政訴訟法第277條第1
    項第4款規定表明再審理由。當事人提起再審之訴，倘未合
    法表明再審事由，自不合法，所為訴之追加（擴張）部分，
    即無所附麗。抗告人主張逾91年1月至10月之敬老福利生活
    津貼部分，基於本津貼每月3,000元而生之金額為法定，抗
    告人之請求為合理而合實際，且再審係原審之延長，訴之擴
    張並非不可云云，於法無據，自無可採。本件抗告難認有理
    由，應予駁回。
五、依行政訴訟法第104條、民事訴訟法第95條、第78條，裁定
    如主文。
中    華    民    國    95    年    11    月    23    日
                  第二庭審判長法  官  廖  政  雄
                              法  官  黃  淑  玲
                              法  官  鍾  耀  光
                              法  官  姜  仁  脩
                              法  官  黃  清  光
以  上  正  本  證  明  與  原  本  無  異
中    華    民    國    95    年    11    月    23    日
                              書記官  蘇  金  全


司法院資訊處製作；財團法人民間司法改革基金會備份。
